臺灣高雄地方法院刑事判決　　　　　　　96年度易字第2723號
公　訴　人　臺灣高雄地方法院檢察署檢察官
被　　　告　甲○○○○○○○○.
選任辯護人　林伯祥律師
　　　　　　王銘鈺律師
上列被告因毒品危害防制條例案件，經檢察官提起公訴（96年度
偵字第18253 號），本院判決如下：
    主  文
甲○○○○○○○○ 即盧四妹無罪。
    事  實  及  理  由
一、公訴意旨略以：被告甲○○○○○○○○ （中文姓名盧四妹，下稱盧
    四妹）明知或可得而知亞甲基雙氧安非他命（俗稱MDA） 、
    亞甲基雙氧甲基安非他命（俗稱MDMA）為第二級毒品，依毒
    品危害防制條例第11條第2 項之規定不得持有，竟於不詳時
    間收受姓名年籍不詳之成年人交付之MDMA綠色圓形錠劑13又
    1/2 顆（驗前淨重3.755 公克）、MDA 灰色圓形錠劑8 顆另
    含約1/2 顆碎顆粒粉末（驗前淨重1.599 公克）而持有之，
    並存放在其工作之高雄縣大寮鄉○○路○ 段1-1 號音越網PU
    B 櫃檯。嗣於96年3 月17日凌晨2 時45分許，為警持搜索票
    在上開音越網PUB 櫃檯內垃圾筒中查獲，並扣得上開第二級
    毒品，因認被告盧四妹涉犯毒品危害防制條例第11條第2 項
    之持有第二級毒品罪嫌。
二、程序部分（證據能力之審查）：
    按被告以外之人於偵查中向檢察官所為之陳述，除顯有不可
    信之情況者外，得為證據，刑事訴訟法第159 條之1 第2 項
    定有明文。查本件證人即到場執行搜索之員警丙○○、戊○○於偵查中經具結之供述，具有被告以外之人審判外陳述之
    性質，屬傳聞證據，惟經本院依法提示予以調查，檢察官及
    被告對此均未表示異議，且經本院審酌該書面作成時無違法
    情事，亦無任何顯有不可信之情況，自應適宜為本案之證據
    。
三、按犯罪事實應依證據認定之，無證據不得推定其犯罪事實。
    又不能證明被告犯罪者，應諭知無罪之判決，刑事訴訟法第
    154 條第2 項、第301 條第1 項定有明文。又事實之認定，
    應憑證據，如未能發現相當證據，或證據不足以證明，自不
    能以推測或擬制之方法，為裁判基礎（最高法院40年台上字
    第86號判例參照）；而告訴人之告訴，係以使被告受刑事訴
    追為目的，是其陳述是否與事實相符，仍應調查其他證據以
    資審認（最高法院52年台上字第1300號判例參照），易言之
    ，即藉由補強證據之存在，以增強或擔保告訴人陳述之證明
    力（最高法院87年度台上字第2176號判決要旨參照）。且認
    定犯罪事實所憑之證據，雖不以直接證據為限，間接證據亦
    包括在內，然無論直接證據或間接證據，其為訴訟上之證明
    ，須於通常一般之人均不致有所懷疑，而得確信其為真實之
    程度者，始得據為有罪之認定，倘其證明尚未達到此一程度
    ，而有合理之懷疑存在而無從使事實審法院得有罪之確信時
    ，即應由法院諭知被告無罪之判決（最高法院40年台上字第
    86號、30年台上字第816 號、76年台上字第4986號判例意旨
    參照）。
四、本件公訴人認被告盧四妹涉有上開持有第二級毒品犯嫌，無
    非係以被告警詢及偵查中坦承其於警方搜索時在櫃臺內工作
    等事實，佐以證人即到場執行搜索之員警丙○○、戊○○於
    偵查中則證述：渠等執行搜索時，被告一直在櫃臺內，並無
    其他人在櫃臺內，櫃臺為密閉式設計，客人無法進入，查獲
    毒品之垃圾桶係放置在櫃臺內等情，另有搜索扣押筆錄、扣
    押物品目錄表、高雄市立凱旋醫院濫用藥物成品檢驗鑑定書
    等為憑。訊據被告固坦承其音越網PUB 擔任櫃臺工作之事實
    ，惟堅決否認有何持有第二級毒品犯行，辯稱：扣案毒品並
    非被告所持有，且音越網PUB 櫃臺不是只有伊可以進入，其
    他員工及熟客都可以進入，伊在警方開始搜索時即遭控制行
    動，不可能將毒品丟入櫃臺內之垃圾桶等語。經查：
  (一)本院質諸證人即音越網PUB 員工庚○○於本院審理時證稱：
    伊在警察來之前有進入櫃臺內拿酒，員工都可以進入櫃臺，
    當日警察搜索前約半小時亦有客人進入櫃臺等語（見96年12
    月13日本院審判筆錄第9 至11頁），而證人即音越網PUB 員
    工乙○○則於本院審理時證稱：當日在警察來之前，伊及被
    告、庚○○、己○○有進入櫃臺過等語（見96年12月13日本
    院審判筆錄第18頁），另證人己○○亦於本院審理時證稱：
    伊每1 、2 週到音越網PUB 消費1 次，伊有進入櫃臺拿酒及
    檸檬等語（見96年12月13日本院審判筆錄第20頁），綜合比
    較證人上開證詞，可以推知案發當日員警進入音越網PUB 搜
    索之前，除被告之外，尚有音越網PUB 員工庚○○、乙○○
    及客人己○○曾進入音越網PUB 櫃臺內，顯見被告所辯並非
    僅有其可以進入櫃臺等情，應為可採。而依搜索當時之採證
    錄影帶所示，僅有攝錄到警方在櫃臺內搜索及命被告計算毒
    品數量之情形，有本院勘驗筆錄1 紙在卷可稽（見本院卷第
    55頁），是依當時攝影存證之情形，並無法證明扣案毒品係
    被告所持有或丟入垃圾桶，另參以證人即到場執行搜索之員
    警丙○○、戊○○於偵查及本院審理時證述：當日係因有人
    檢舉音越網PUB 內有越南籍女子販賣毒品，搜索時櫃臺內僅
    有被告1 人，並未看到被告丟擲東西到垃圾桶等語（見偵卷
    第27頁，本院96年12月13日審判筆錄第5 至8 、13至16頁）
    ，從上開證人之證詞，亦無從證明扣案毒品係被告所持有或
    丟入垃圾桶。據此，案發當日於警方進入音越網PUB 櫃臺搜
    索前，除被告之外，既尚有庚○○、乙○○及己○○3 人曾
    進入該櫃臺內，顯見該櫃臺並非如公訴人所指係屬密閉空間
    ，而依當時之錄影畫面及到場執行搜索之員警丙○○、戊○○之證述，亦無法證明扣案毒品係被告所持有或丟入垃圾桶
    ，則該扣案毒品可能係所有曾進入櫃臺之人所預先藏放，而
    不能僅以警方搜索當時僅有被告1 人在櫃臺內，即認該扣案
    毒品係被告所持有或丟入垃圾桶。
  (二)綜合上述，既不能證明扣案毒品係被告所持有或丟入垃圾桶
    ，則公訴意旨所執以認定被告犯罪之搜索扣押筆錄、扣押物
    品目錄表、高雄市立凱旋醫院濫用藥物成品檢驗鑑定書等證
    物，亦無從作為認定被告持有第二級毒品之證據。
五、綜據上述，本件檢察官提出之積極證據尚不足以認定被告有
    何持有第二級毒品之犯行，其間尚有合理之懷疑存在。此外
    復查無其他積極證據足認被告有公訴意旨所述犯行，其既未
    經證明犯罪，揆諸前揭說明，自應為被告無罪之諭知。
據上論斷，應依刑事訴訟法第301 條第1 項，判決如主文。
本案經檢察官丁○○到庭執行職務。
中　　華　　民　　國　　96　　年　　12　　月　　27　　日
                  鳳山刑事第一庭法  官  陳盈吉
以上正本證明與原本無異。
如不服本判決應於收受本判決後10日內向本院提出上訴書狀，並
應敘述具體理由，如未敘述上訴理由者，應於上訴期間屆滿後20
日內補提理由書狀於本院（均須按他造當事人之人數附繕本）「
切勿逕送上級法院」。
中　　華　　民　　國　　96　　年　　12　　月　　27　　日
 　　　　　　　　　　　　       書記官  吳俊達
